【裁判字號】    90,易,318
【裁判日期】    900629
【裁判案由】    違反毒品危害防制條例
【裁判全文】
臺灣基隆地方法院刑事判決                            九十年度易字第三一八號
    公  訴  人  臺灣基隆地方法院檢察署檢察官
    被      告  甲○○
右列被告因違反毒品危害防制條例案件，經檢察官提起公訴（九十年度毒偵字第四五
一號），本院判決如左：
    主  文
甲○○連續施用第二級毒品，累犯，處有期徒刑捌月。
扣案含毒品安非他命之殘渣瓶貳個、殘渣袋壹包沒收銷燬之；吸食器壹組、玻璃球伍
個、酒精燈壹個、注射針筒壹支、塑膠袋壹包均沒收。
    事  實
一、甲○○前因民國（頭同）八十六年間，因違反麻醉藥品管理條例案件，經台灣板
    橋地方法院判處有期徒刑五月確定，於八十六年七月二十二日行完畢。又因施用
    第二級毒品案件，經本院裁定送觀察、勒戒後，認無繼續施用毒品之傾向，由台
    灣基隆地方法院檢察署檢察官於八十七年七月十三日，以八十七年度偵字第二四
    二一號為不起訴處分確定。嗣又於八十八年十二月十五日起至八十九年一月十三
    日止，連續在基隆市○○路某公廁內施用第二級毒品安非他命，經本院以八十九
    年度毒聲字第九十一號裁送觀察勒戒後，認有繼續施用毒品傾向，經依本院裁定
    送強制戒治，並經檢察官以八十九年度毒偵字第一七三號聲請簡易判決處刑，嗣
    經本院於八十九年二月十五日，以八十九年度基簡字第一四八號判處有期徒六月
    ，於八十九年三月二十八日確定。詎甲○○猶不知悔改，復基於概括犯意，自九
    十年二月底起至九十年三月七日止，在基隆市○○路一一九巷五十二號二樓租住
    處，以將毒品安非他命放入玻璃管內加熱產生煙霧後再予施用之方式，連續施用
    第二級毒品安非他命多次。嗣於九十年三月七日二十時十五分許，在基隆市○○
    路一一九巷五十二號二樓，為警持檢察官所核發之搜索票在上址查獲，並扣得其
    所有供施用第二級毒品所用含安非他命之殘渣瓶二個、殘渣袋一包、吸食器一組
    、玻璃球五個、酒精燈一個、注射針筒一支、塑膠袋一包。
二、案經基隆市警察局第二分局報請台灣基隆地方法院檢察署檢察官偵查起訴。
    理  由
一、右揭事實，業據被告甲○○坦承不諱，且其尿液經送驗結果，亦呈甲基安非他命
    之陽性反應，此有基隆市衛生局檢驗成績書一紙在卷可稽，復扣得被告所有供施
    用毒品用含安非他命之殘渣瓶二個、殘渣袋一包、吸食器一組、玻璃球五個、酒
    精燈一個、注射針筒一支、塑膠袋一包在案可資佐證。又被告前因施用第二級毒
    品案件，經本院裁定送觀察、勒戒後，認無繼續施用毒品之傾向，由台灣基隆地
    方法院檢察署檢察官於八十七年七月十三日，以八十七年度偵字第二四二一號為
    不起訴處分確定。嗣又於八十八年十二月十五日起至八十九年一月十三日止，連
    續在基隆市○○路某公廁內施用第二級毒品安非他命，經本院以八十九年度毒聲
    字第九十一號裁送觀察勒戒後，認有繼續施用毒品傾向，經依本院裁定送強制戒
    治，並經檢察官以八十九年度毒偵字第一七三號聲請簡易判決處刑，嗣經本院於
    八十九年二月十五日，以八十九年度基簡字第一四八號判處有期徒六月，於八十
    九年三月二十八日確定等事實，有台灣基隆地方法院檢察署刑案紀錄查註紀錄表
    、上開不起訴處分書一紙及本院八十九年度基簡字第一四八號判決一件在卷足憑
    。事證明確，被告犯行洵堪認定。
二、核被告甲○○所為，係犯毒品危害防制條例第十條第二項之施用第二級毒品罪。
    其持有安非他命之低度行為，為施用之高度行為所吸收，不另論罪。其先後施用
    第二級毒品犯行，時間緊接，構成要件復相同，顯係基於概括犯意為之，為連續
    犯，依法加重其刑。查被告前於八十六年間，因違反麻醉藥品管理條例案件，經
    台灣板橋地方法院判處有期徒刑五月確定，於八十六年七月二十二日行完畢，此
    有台灣基隆地方法院檢察署刑案紀錄查註紀錄表及本院被告全國前案紀錄表在卷
    可按，其於有期徒刑執行完畢後，五年內再犯有期徒刑以上之本罪，為累犯，應
    依法遞加重其刑。又被告自九十年二月底起至九十年三月六日止之施用第二級毒
    品犯行，雖未據起訴，惟此部分因與已起訴且經認定有罪部分，有裁判上一罪之
    連續犯關係，依審判不可分原則，本院自應併予審理，附此敘明。爰審酌被告犯
    罪之動機、吸食頻率、曾有施用毒品前科仍不知悔改，一再犯下本案，惟犯罪後
    坦承犯行、態度良好，且所犯施用毒品行為係戕害自己身心健康，尚未危及他人
    等一切情狀，量處如主文所示之刑，並依法定其應執行之刑。扣案含安非他命之
    殘渣瓶二個、殘渣袋一包爰依法宣告沒收銷燬之。另吸食器一組、玻璃球五個、
    酒精燈一個、注射針筒一支、塑膠袋一包，為被告所有供施用第二級毒品所用之
    物，業據其供明在卷，爰依法宣告沒收。
據上論斷，應依刑事訴訟法第二百九十九條第一項前段，毒品危害防制條例第十條第
二項、第十八條第一項前段，刑法第十一條前段、第五十六條、第四十七條、第三十
八條第一項第二款，判決如主文。
本案經檢察官黃士元到庭執行職務
中        華        民        國    九十    年     六     月   二十九   日
                                    臺灣基隆地方法院刑事第二庭
                                            法  官  齊  潔
右正本證明與原本無異。
對於本件判決如有不服，應於收受送達後十日內，向本院提出上訴書狀，上訴於臺灣
高等法院，並按他造當事人之人數附具繕本。
                                            書記官  林苑珍
中        華        民        國    九十    年     七     月     三     日
附錄論罪法條
毒品危害防制條條例第十條第二項：
施用第二級毒品者，處三年以下有期徒刑。


司法院資訊處製作；財團法人民間司法改革基金會備份。
